<?xml version='1.0' encoding='utf-8'?>
<verb default="fionraigh" disambig="">
  <verbalNoun default="fionraí" />
  <verbalAdjective default="fionraithe" />
  <tenseForm default="fionraigh" tense="Past" dependency="Indep" person="Base" />
  <tenseForm default="fionraíomar" tense="Past" dependency="Indep" person="Pl1" />
  <tenseForm default="fionraíodar" tense="Past" dependency="Indep" person="Pl3" />
  <tenseForm default="fionraíodh" tense="Past" dependency="Indep" person="Auto" />
  <tenseForm default="fionraigh" tense="Past" dependency="Dep" person="Base" />
  <tenseForm default="fionraíomar" tense="Past" dependency="Dep" person="Pl1" />
  <tenseForm default="fionraíodar" tense="Past" dependency="Dep" person="Pl3" />
  <tenseForm default="fionraíodh" tense="Past" dependency="Dep" person="Auto" />
  <tenseForm default="fionraíodh" tense="PastCont" dependency="Indep" person="Base" />
  <tenseForm default="fionraínn" tense="PastCont" dependency="Indep" person="Sg1" />
  <tenseForm default="fionraíteá" tense="PastCont" dependency="Indep" person="Sg2" />
  <tenseForm default="fionraímis" tense="PastCont" dependency="Indep" person="Pl1" />
  <tenseForm default="fionraídís" tense="PastCont" dependency="Indep" person="Pl3" />
  <tenseForm default="fionraítí" tense="PastCont" dependency="Indep" person="Auto" />
  <tenseForm default="fionraíodh" tense="PastCont" dependency="Dep" person="Base" />
  <tenseForm default="fionraínn" tense="PastCont" dependency="Dep" person="Sg1" />
  <tenseForm default="fionraíteá" tense="PastCont" dependency="Dep" person="Sg2" />
  <tenseForm default="fionraímis" tense="PastCont" dependency="Dep" person="Pl1" />
  <tenseForm default="fionraídís" tense="PastCont" dependency="Dep" person="Pl3" />
  <tenseForm default="fionraítí" tense="PastCont" dependency="Dep" person="Auto" />
  <tenseForm default="fionraíonn" tense="PresCont" dependency="Indep" person="Base" />
  <tenseForm default="fionraím" tense="PresCont" dependency="Indep" person="Sg1" />
  <tenseForm default="fionraímid" tense="PresCont" dependency="Indep" person="Pl1" />
  <tenseForm default="fionraítear" tense="PresCont" dependency="Indep" person="Auto" />
  <tenseForm default="fionraíonn" tense="PresCont" dependency="Dep" person="Base" />
  <tenseForm default="fionraím" tense="PresCont" dependency="Dep" person="Sg1" />
  <tenseForm default="fionraímid" tense="PresCont" dependency="Dep" person="Pl1" />
  <tenseForm default="fionraítear" tense="PresCont" dependency="Dep" person="Auto" />
  <tenseForm default="fionróidh" tense="Fut" dependency="Indep" person="Base" />
  <tenseForm default="fionróimid" tense="Fut" dependency="Indep" person="Pl1" />
  <tenseForm default="fionrófar" tense="Fut" dependency="Indep" person="Auto" />
  <tenseForm default="fionróidh" tense="Fut" dependency="Dep" person="Base" />
  <tenseForm default="fionróimid" tense="Fut" dependency="Dep" person="Pl1" />
  <tenseForm default="fionrófar" tense="Fut" dependency="Dep" person="Auto" />
  <tenseForm default="fionródh" tense="Cond" dependency="Indep" person="Base" />
  <tenseForm default="fionróinn" tense="Cond" dependency="Indep" person="Sg1" />
  <tenseForm default="fionrófá" tense="Cond" dependency="Indep" person="Sg2" />
  <tenseForm default="fionróimis" tense="Cond" dependency="Indep" person="Pl1" />
  <tenseForm default="fionróidís" tense="Cond" dependency="Indep" person="Pl3" />
  <tenseForm default="fionrófaí" tense="Cond" dependency="Indep" person="Auto" />
  <tenseForm default="fionródh" tense="Cond" dependency="Dep" person="Base" />
  <tenseForm default="fionróinn" tense="Cond" dependency="Dep" person="Sg1" />
  <tenseForm default="fionrófá" tense="Cond" dependency="Dep" person="Sg2" />
  <tenseForm default="fionróimis" tense="Cond" dependency="Dep" person="Pl1" />
  <tenseForm default="fionróidís" tense="Cond" dependency="Dep" person="Pl3" />
  <tenseForm default="fionrófaí" tense="Cond" dependency="Dep" person="Auto" />
  <moodForm default="fionraíodh" mood="Imper" person="Base" />
  <moodForm default="fionraím" mood="Imper" person="Sg1" />
  <moodForm default="fionraigh" mood="Imper" person="Sg2" />
  <moodForm default="fionraímis" mood="Imper" person="Pl1" />
  <moodForm default="fionraígí" mood="Imper" person="Pl2" />
  <moodForm default="fionraídís" mood="Imper" person="Pl3" />
  <moodForm default="fionraítear" mood="Imper" person="Auto" />
  <moodForm default="fionraí" mood="Subj" person="Base" />
  <moodForm default="fionraímid" mood="Subj" person="Pl1" />
  <moodForm default="fionraítear" mood="Subj" person="Auto" />
</verb>
